【裁判字號】    90,上易,128
【裁判日期】    900321
【裁判案由】    詐欺
【裁判全文】
臺灣高等法院刑事判決                              九十年度上易字第一二八號
    上  訴  人
    即  被  告  甲○○
    選任辯護人  龍雲翔
右上訴人因詐欺案件，不服臺灣板橋地方法院八十九年度易字第二四九０號，中華民
國八十九年十月十八日第一審判決（起訴案號：臺灣板橋地方法院檢察署八十九年度
偵字第三一０四號、八十九年度偵字第六四五０號、八十九年度偵字第七四二五號、
八十九年度偵字第七四二六號）提起上訴，本院判決如左：
    主  文
上訴駁回。
    理  由
一、本案經本院審理結果，第一審認被告甲○○連續犯刑法第三百三十九條第一項詐
    欺取財罪，處有期徒刑貳年陸月。認事用法及量刑均無不當，應予維持，並引用
    第一審判決書記載之事實、證據及理由（如附件）。
二、被告上訴論旨，猶執陳詞，空言否認犯罪，辯稱：「我沒有詐欺，我是被客戶跳
    票，有些錢也被永光華扣押。」、「是的〔是龍辰公司負責人〕」、「〔龍辰公
    司〕八十八年十二月一日，因為大陸的客戶無法付我應收的壹佰捌拾萬元的台幣
    ，才週轉不靈的。」「我現在真的沒錢，我收多少錢就還給被害人多少錢。」、
    「我有提供客票給永光華〔公司〕，我十一月一日可收到一筆錢，我會還給他們
    ，我也沒有脫產。」、「我與這些公司往來都有十年以上，是因為被跳票，週轉
    不靈」、「附表所示金額只有永光華公司金額不對，我有交給他客票，客票在提
    起訴訟後才兌現，所以欠永光華的部分只有五百二十五萬五千一百四十四元。」
    （參見本院八十九年十月十六日訊問筆錄）云云。惟查原判決業於理由欄詳細說
    明被告將附表壹所示應付貨款『定於』八十八年十二月間至八十九年三、四月間
    支付與告訴人，業據被告供明「〔交付告訴人之支票〕發票日從八十八年十二月
    十三號起，開到八十九年三、四月都有。」，顯見被告係『數倍於往常』之『應
    付貨款』稽集於此期間內。審酌被告所營龍辰公司於「八十八年十二月三十一日
    」尚有「存貨」〔商品〕「捌佰玖拾柒萬貳仟玖佰肆拾壹元」，卻自『給付期』
    即『八十八年十二月間』起，未見分文入戶，任令退票，自退票後，復匿跡無蹤
    ，亦迭據告訴人訴稱被告於退票後即『落跑』〔參見告訴人所具告訴狀〕，凡此
情節，堪認被告自始即無支付買賣價金與告訴人之真意而為訂貨，益見被告確有
    為自己不法之所有之意圖，其所辯：「我沒有詐欺。」云云，為犯後飾卸之詞。
    而被告辯稱其提供給永光華〔公司〕之客票已於提起訴訟後兌現云云，因被告於
    行為時主觀上有詐欺犯意，客觀上有詐欺犯行，即構成詐欺罪，不因嗣後有無以
    客票清償而影響該罪之成立，是其上述所辯，乃卸責之詞，洵無足採。至被告另
    辯稱永光華公司金額不對乙節經查永光華公司就被告詐欺之金額，業據提出統一
    發票影本二十七張（見八十九年偵字第三一０四號卷第三頁第十八頁）附卷佐證
    ，應堪信實，被告上揭辯解，並未提出確據以實其說，亦無可採併此明。本件
    事證明確，被告犯行應堪認定。其上訴指摘原判決不當，為無理由，應予駁回。
據上論斷，應依刑事訴訟法第三百七十三條、第三百六十八條，判決如主文。
本案經檢察官蔡薰慧到庭執行職務。
中    華    民    國    九十      年      三        月      二十一      日
                              臺灣高等法院刑事第八庭
                                  審判長法  官  蔡  秀  雄
                                        法  官沈  宜  生
                                        法  官  楊  炳  禎
右正本證明與原本無異。
不得上訴。
                                        書記官  廖  素  花
中    華    民    國     九十     年      三        月      二十一      日
附錄：本判決論罪科刑法條全文
刑法第三百三十九條：
意圖為自己或第三人不法之所有，以詐術使人將本人或第三人之物交付者，處五年以
下有期徒刑、拘役或科或併科一千元以下罰金。
以前項方法得財產上不法之利益或使第三人得之者，亦同。
前二項之未遂犯罰之。


司法院資訊處製作；財團法人民間司法改革基金會備份。
